最高法院刑事判決            一○○年度台上字第六六八一號
上  訴  人  蘇來滿原名冠夫姓.
上列上訴人因偽造文書案件，不服台灣高等法院高雄分院中華民
國一○○年九月三十日第二審判決（一○○年度上訴字第九二三
號，起訴案號：台灣高雄地方法院檢察署九十八年度偵字第三五
二九九號），提起上訴，本院判決如下：
    主  文
上訴駁回。
    理  由
一、偽造文書部分：
按刑事訴訟法第三百七十七條規定，上訴於第三審法院，非以判
決違背法令為理由，不得為之。是提起第三審上訴，應以原判決
違背法令為理由，係屬法定要件。如果上訴理由書狀並未依據卷
內訴訟資料，具體指摘原判決不適用何種法則或如何適用不當，
或所指摘原判決違法情事，顯與法律規定得為第三審上訴理由之
違法情形，不相適合時，均應認其上訴為違背法律上之程式，予
以駁回。本件原判決維持第一審依想像競合犯之規定，從一重論
處上訴人蘇來滿共同行使偽造私文書罪刑（原判決事實一部分，
共九罪）之判決，駁回其於第二審之上訴，已敘明所憑之證據及
認定之理由；從形式上觀察，並無判決違背法令之情形存在。再
查原判決以上訴人之責任為基礎，審酌刑法第五十七條各款所列
事項等一切情狀，量定其刑，未逾法定刑度，亦無失出或失入之
情形，不生違背法令之問題。上訴意旨漫稱其素無前科，簽發支
票金額合計僅新台幣九十二萬元，案發後均已贖回，持票人未受
損失，亦無被害人提出告訴。而上訴人亟需扶養母親，案發後復
遭喪失親人之痛，原判決未予審酌，仍維持第一審判決所處之刑
，是否符合罪刑相當原則，非無研求餘地。又第一審判決後，上
訴人已與會員和解，而會員蔡雪櫻等人更表示願原諒上訴人，並
請求諭知緩刑，原審對於此項新事證亦未予審酌，難謂於法無違
等語。徒就原審刑罰裁量職權之行使，任意指摘，不符第三審上
訴之法定要件。其上訴違背法律上之程式，應予駁回。
二、詐欺取財部分： 
按刑事訴訟法第三百七十六條所列各罪之案件，經第二審判決者
，不得上訴於第三審法院，法有明文。原判決關於上訴人詐欺取
財（原判決事實二）部分，係依刑法第三百三十九條第一項論處
罪刑，核屬刑事訴訟法第三百七十六條第四款之案件，既經第二
審判決，自不得上訴於第三審法院，上訴人猶提起上訴，為法所
不許，應併駁回之。
據上論結，應依刑事訴訟法第三百九十五條前段，判決如主文。
中    華    民    國  一○○  年   十二   月    一    日
                      最高法院刑事第十庭
                          審判長法官  陳  世  淙  
                                法官  陳  東  誥  
                                法官  何  菁  莪  
                                法官  施  俊  堯  
                                法官  洪  曉  能  
本件正本證明與原本無異
                                      書  記  官  
中    華    民    國  一○○  年   十二   月    六    日
                                                      Ｅ